臺灣新北地方法院板橋簡易庭簡易民事判決
111年度板簡字第414號
原      告  楊坤遊  
兼上一人
訴訟代理人  楊天霖  
被      告  陳井上  
上列當事人間請求返還租賃房屋等事件，於民國111年6月22日言
詞辯論終結，本院判決如下：
    主  文
被告應將門牌號碼新北市○○區○○街00號1樓右半邊騰空遷讓
返還原告。
被告應給付原告新臺幣參萬貳仟元，並自民國一百一十年十一月
二十日起至遷讓返還上開房屋之日止，按月給付原告新臺幣壹萬
陸仟元。
訴訟費用由被告負擔。
本判決得假執行。
    事  實  及  理  由
一、按訴狀送達後，原告不得將原訴變更或追加他訴，但擴張或
    縮減應受判決事項之聲明者，不在此限，民事訴訟法第255
    條第1項第3款定有明文。本件原告原起訴聲明請求：（一）
    被告應將門牌號碼新北市○○區○○街00號1樓騰空遷讓返
    還原告。（二）被告應給付原告新臺幣（下同）32,000元，
    並自民國110年11月20日起至遷讓房屋之日止，按月給付原
    告16,000元。嗣於111年6月22日言詞辯論當庭變更聲明為：
    （一）被告應將門牌號碼新北市○○區○○街00號1樓右半
    邊騰空遷讓返還原告。（二）被告應給付原告32,000元，並
    自110年11月20日起至遷讓房屋之日止，按月給付原告16,00
    0元。此核屬縮減應受判決事項之聲明，揆諸首揭規定，應
    予准許。
二、原告起訴主張：原告於109年1月1日與被告簽訂房屋祖賃契
    約書，約定由原告將所有門牌號碼新北市○○區○○街00號
    1樓房屋（下稱系爭房屋）出租予被告，租期3年，自109年1
    月1日起至111年12月30日止，每月租金16,000元，水、電、
    瓦斯及管理等費用，均由被告自行負擔。不料被告僅交付19
    個月租金及押租金16,000元，其餘各期之房租均未支付，迄
    110年11月20日止，被告遲付租金已達4月（未付月份為8月
    、9月、10月、11月），共計64,000元，扣除押粗金16,000
    元及扣除110年12月已支付1個月16,000元後，仍逾期2月，
    共計欠繳租金32,000元。為催告被告給付積欠租金等事宜，
    原告已依契約上所載地址，以存證信函通知被告限期繳清及
    搬遷，並終止租約，被告於租約終止後，未依約遷讓返還房
    屋且屬無權占有，侵害原告之所有權。為此依民法第767條
    第1項規定，請求被告遷讓返還房屋如聲明第1項。又被告拖
    欠房租等費用，應負清償貴任。此外因被告不付祖金，繼續
    使用系爭房屋，每月可獲得相當於租金之利益，致原告每月
    受有相當於租金之損害，為此依不當得利之法律關係，請求
    被告給付如聲明第2項所示之損害。為此，爰依租賃契約、
    民法第767條、第179條等法律關係，請求如主文所示。
三、被告則以：現在有困難，無法一次清償等語置辯，並聲明：
    原告之訴駁回。
四、原告主張之事實，業據其提出房屋租賃契約書、存證信函、
    存摺匯款帳戶紀錄等件影本為證。被告不否認系爭租約業已
    終止，惟就原告之請求則以前詞置辯。惟查，被告雖到庭辯
    稱無力清償云云，惟按有無資力償還，乃係執行問題，不得
    據為不負履行義務之抗辯（最高法院19年上字第1733號判例
    參照），是被告上揭所辯，不得據為拒絕清償之理由。
五、按承租人於租賃關係終止後，應返還租賃物，民法第455條
    前段定有明文。經查，系爭租約業經原告以存證信函通知被
    告而終止，且被告積欠租金32,000元，從而，原告請求被告
    遷讓交還系爭房屋右半邊並給付租金32,000元，為有理由，
    應予准許。
六、次按無法律上之原因而受利益，致他人受損害者，應返還其
    利益，民法第179條定有明文，其無正當權源使用他人房屋
    ，可獲得相當於租金之利益，為社會通常之觀念。從而，原
    告本於不當得利之法律關係，請求被告給付自110年11月20
    日起至返還系爭房屋之日止，按月給付相當於租金之不當得
    利16,000元，為有理由，應予准許。
七、從而，原告依租賃契約、第179條等規定提起本件訴訟並求
    為判決如主文所示，為有理由，應予准許。
八、本件係適用簡易程序所為被告敗訴之判決，爰依職權宣告假
    執行。
九、結論：原告之訴為有理由，依民事訴訟法第436條第2項、第
    78條、第389條第1項第3款，判決如主文。
中    華    民    國    111    年    7    月    13    日
                  臺灣新北地方法院板橋簡易庭
                            法  官  呂安樂
以上為正本係照原本作成。
如不服本判決，應於送達後20日內，向本院提出上訴狀並表明上
訴理由，如於本判決宣示後送達前提起上訴者，應於判決送達後
20日內補提上訴理由書（須附繕本）。
中    華    民    國    111    年    7    月    13    日
                            書記官  魏賜琪